臺灣桃園地方法院刑事判決　　　　　　 96年度簡上字第431號
上　訴　人　乙○○
即　被　告
上列上訴人即被告因竊盜案件，不服本院96年度壢簡字第1371號
中華民國96年7 月13日第一審判決（聲請簡易處刑案號：96年度
偵字第10990 號）提起上訴，本院管轄之第二審合議庭判決如下
：
    主  文
原判決撤銷。
乙○○共同竊盜，累犯，處有期徒刑肆月，如易科罰金，以新臺
幣壹仟元折算壹日，減為有期徒刑貳月，如易科罰金，以新臺幣
壹仟元折算壹日。
    事  實
一、乙○○前於民國92年間因竊盜案件由本院以92年易字第1350
    號判處有期徒刑7 月、於93年間因竊盜案件為本院以93年易
    字第421 號判處有期徒刑10月，及於93年間因竊盜案件為本
    院以93年簡字第468 號判處有期徒刑4 月確定（後二罪經定
    應執行刑為有期徒刑1 年1 月），三罪接續執行，而於95年
    7 月27日縮刑期滿執行完畢。甲○○（業經本案一審簡易判
    決處刑確定）亦曾因竊盜案件，經本院判處有期徒刑10月確
    定，甫於95年3 月7 日縮刑期滿執行完畢。二人詎猶未悔改
    ，共同基於意圖為自己不法所有之犯意聯絡，於96年4 月18
    日下午1 時許，在丁○○位於桃園縣龍潭鄉○○村○○街九
    座寮30之15號之住處後門，推由甲○○徒手搬運丁○○所有
    並放置該處之白鐵門1 扇，由乙○○騎乘車牌號碼FM2-461
    號之重型機車在附近菜園小路上接應，二人並將該白鐵門1
    扇以上開機車搬運，以此方式竊取該白鐵門得手，旋將該白
    鐵門載往位於龍潭鄉○○街268 號「利六久資源回收場」，
    以新台幣（下同）600 元之價格，售予不知情之回收場負責
    人丙○○，嗣為警於96年4 月18日下午5 時許，循線查獲，
    始悉上情。
二、案經桃園縣政府警察局龍潭分局報請臺灣桃園地方法院檢察
    署檢察官偵查後聲請簡易判決處刑。
    理    由
一、被告以外之人於審判外之言詞或書面陳述，除法律有規定者
    外，不得作為證據。次按被告以外之人於審判外之陳述，經
    當事人於審判程序同意作為證據，法院審酌該言詞陳述或書
    面陳述作成時之情況，認為適當者，亦得為證據。當事人、
    代理人或辯護人於法院調查證據時，知有第159 條第1 項不
    得為證據之情形，而未於言詞辯論終結前聲明異議者，視為
    有前項之同意，刑事訴訟法第159 條第1 項及第159 條之5
    分別定有明文。查本案以下所引證據，均未據被告乙○○否
    認其證據能力，且未於本案言詞辯論終結前聲明異議，則本
    院審酌該等證據核無違法取證或證明力顯然過低之情事，依
    各該陳述作成時之狀況，並無不適當之情形，自均得為證據
    ，合先敘明。
二、訊據被告乙○○固坦承有騎乘機車將甲○○所搬出之上開白
    鐵門載運至丙○○所經營之「利六久資源回收場」等情，惟
    矢口否認有何竊盜犯行，辯稱：甲○○家就住在龍潭鄉○○
    路211 巷135 弄27號，該片白鐵門是從甲○○家後門搬出來
    的，伊並不知情該片白鐵門是偷來的云云，然查：
  (一)證人即同案被告甲○○業於警訊中證述：該白鐵門係伊未經
    所有人丁○○同意而拿取，係伊提議竊取，伊無交通工具所
    以就請乙○○幫忙載（詳96年偵字第10990 號卷第8 頁）等
    語明確，足認該白鐵門確實未經所有人同意而竊取。而被告
    乙○○初於偵訊時辯稱：甲○○告知伊該鐵門是甲○○家的
    ，後於本院審理時又改稱：甲○○只說是他家後面的，伊潛
    意識認為是甲○○家的鐵門云云，前後已有矛盾，且共同被
    告甲○○於偵訊中則稱：伊對乙○○說鐵門放在伊家後面，
    是人家不要的，伊沒有說是伊家的，乙○○亦未問係誰家不
    要的，且賣得600 元，半數分給乙○○等語明確（詳同上偵
    卷第33、34頁）。被告乙○○於偵訊中對於伊未問該鐵門是
    誰家不要的一節亦坦承不諱（詳同上偵卷第34頁）。由上足
    認：於搬運鐵門之時，被告乙○○並不確知該扇鐵門係甲○○家中之人之所有物，甚且，被告甲○○明確告知係「人家
    不要的」，更證被告前稱伊「潛意識」認為係甲○○家所有
    的一節，顯屬臨訟杜撰之詞。且證人甲○○又於本院審理時
    證述：伊家中並無類似之白鐵門，乙○○認識伊大概八年了
    ，從高中時候就有接觸，乙○○也去過伊家很多次，伊打電
    話給乙○○就有告訴乙○○要將鐵門載去賣（詳本院96 年
    11月6 日審判筆錄第3 至4 頁）等語明確。更可證被告乙○○既與甲○○認識甚久，且常出入甲○○家，應知甲○○家
    中並無該扇白鐵門，被告能推測該白鐵門係甲○○家所有，
    亦屬匪夷所思。
  (二)證人丙○○偵查時證稱：當時是乙○○、甲○○一起拿該鐵
    門來賣，伊以600 元收購，鐵門來源則是乙○○說是他們家
    不要的等語明確（詳同上偵卷第33頁），至於本院審理時則
    證稱：「當時我就問這扇門從何而來，其中有一個人就說這
    個白鐵門是從他家拿出來的，當時被告乙○○走到我旁邊告
    訴我說這個白鐵門是從家裡拿出來的，沒有問題。」（詳本
    院同上審判筆錄第8 頁）雖證人丙○○於本院所述並未確認
    係被告乙○○說該門是伊家中拿出來一事，惟其偵查中所述
    甚為明確，且更接近事發時，證述應較接近事實，其於本院
    審理時應有因記憶因歷時更久而模糊所致，而以偵查中所述
    更堪可採。且由證人丙○○當時將收購金額600 元交予被告
    乙○○一節，應可認當時因被告乙○○告訴丙○○該門係從
    其家中取出，而證人丙○○即認為收購金額應交予乙○○，
    亦認其偵查時所述應較可採。而被告既明知該門並非其家中
    取出，竟為取信資源回收場負責人，而編造該門係從其家中
    拿出，更證被告應有掩飾竊盜後將贓物脫手之不法所有意圖
    。
  (三)又被告乙○○雖辯稱其認為該門係從甲○○家中所取出云云
    ，若其所述屬實，其與甲○○共同將該鐵門賣出所得之金額
    600 元，依常理，應歸甲○○所有，然事實上卻為被告與甲○○平分（詳警詢筆錄，同上偵卷第13頁），此為被告乙○○與甲○○於本院審理時供承不諱。雖被告乙○○稱與甲○○平分係因為伊幫甲○○載運東西之油錢及所花費時間可折
    算工錢，應該都值所分得之價金；惟甲○○與被告乙○○均
    非家境寬裕之人，若該門係甲○○家中所有，乙○○基於友
    誼而幫助搬運，依常情，甲○○大可只取其中少部份，例如
    ：100 元或請客以答謝，惟乙○○竟與甲○○平分該價金亦
    未有推辭之意，此實與常理不符。由此應可知乙○○亦對該
    塊鐵門係屬他人之物，而兩人共同將之竊取，自當平分其價
    值一事，了然於胸，此亦為被告乙○○與甲○○有共同之犯
    意聯絡之佐證。
  (四)綜上，本件被告前揭所辯，要難採信。且有證人丁○○於警
    詢之證詞、贓物領據及現場照片等附卷可稽，本案事證明確
    ，被告犯行堪以認定，應依法論科。
三、核被告乙○○所為，係犯刑法第320 條第1 項之竊盜罪。其
    與甲○○就上開犯行有犯意聯絡及行為分擔，應論以共同正
    犯。被告乙○○有如事實欄所載之前科及執行情形，竟於執
    行完畢後5 年內故意再犯本件有期徒刑以上之罪，係累犯，
    應依刑法第47條第1 項加重其刑。原審認被告犯行明確，據
    以論罪科刑，原非無見；惟查，本案被告竊盜犯行之犯罪時
    間係在96年4 月24日以前，合於中華民國96年罪犯減刑條例
    第2 條第1 項第3 款所定之減刑要件，應予以減刑，原審未
    及依前開規定減刑，尚有未合。是被告猶否認犯行而提起上
    訴，雖無理由，惟原判決既有上揭可議之處，仍應予以撤銷
    改判。爰審酌被告犯罪之動機、目的、犯案情節、造成被害
    人損害程度、竊得財物價值及犯罪後猶否認犯行之態度、生
    活情況、智識程度等一切情狀，量處如主文所示之刑，並諭
    知易科罰金之折算標準，再減其宣告刑2 分之1 及諭知易科
    罰金之折算標準。
據上論斷，應依刑事訴訟法第455 條之1 第1 項、第3 項、第36
9 條第1 項前段，刑法第28條、第320 條第1 項、第47條第1 項
、第41條第1 項前段，刑法施行法第1 條之1 第1 項、第2 項前
段，中華民國九十六年罪犯減刑條例第2 條第1 項第3 款、第7
條、第9 條，判決如主文。
本案經檢察官邱文中到庭執行職務。
中　　華　　民　　國　　96　　年　11　　月　　20  　　日
                  刑事第五庭　審判長法  官  潘政宏
                                    法  官  陳月雯
                                    法  官  楊晴翔
本件不得上訴
本件正本證明與原本無異。
                                    書記官  范升福
中　　華　　民　　國　　96　　年　　11　　月　　22　　日
附錄本案論罪科刑法條：
中華民國刑法第320條第1項：
中華民國刑法第320條第1項：
意圖為自己或第三人不法之所有，而竊取他人之動產者，為竊盜
罪，處五年以下有期徒刑、拘役或五百元以下罰金。
